臺灣板橋地方法院刑事判決　　　　　　　94年度訴字第2257號
公　訴　人　臺灣板橋地方法院檢察署檢察官
被　　　告　甲○○
上列被告因違反毒品危害防制條例案件，經檢察官提起公訴（九
十四年度核退毒偵字第一九七九）及移送併案審理（臺灣桃園地
方法院檢察署九十四年度毒偵字第六０七四號），被告於本院準
備程序進行中，就被訴犯罪事實為有罪之陳述，經本院合議庭裁
定改行簡式審判程序審理，判決如下：
    主  文
甲○○連續施用第一級毒品，累犯，處有期徒刑壹年，扣案之第
一級毒品海洛因貳小包（共淨重零點參公克，驗餘零點貳捌貳公
克），均沒收銷燬之，扣案之分裝鏟壹支，沒收；又連續施用第
二級毒品，累犯，處有期徒刑柒月，扣案之第二級毒品安非他命
柒小包（共淨重拾伍點貳公克，驗餘拾伍點壹柒陸公克），均沒
收銷燬之，扣案之分裝鏟壹支，沒收。應執行有期徒刑壹年伍月
，扣案之第一級毒品海洛因貳小包（共淨重零點參公克，驗餘零
點貳捌貳公克）、第二級毒品安非他命柒小包（共淨重拾伍點貳
公克，驗餘拾伍點壹柒陸公克），均沒收銷燬之，扣案之分裝鏟
壹支，沒收。
    事  實
一、甲○○前於民國八十七年間因施用第二級毒品案件，經本院
    裁定送觀察、勒戒後，認無繼續施用毒品之傾向，由臺灣板
    橋地方法院檢察署（下稱板橋地檢署）檢察官以八十七年度
    偵字第一九六六四號不起訴處分、臺灣雲林地方法院檢察署
    （下稱雲林地檢署）檢察官以八十八年度偵緝字第二二二號
    不起訴處分確定；又於八十八年間因施用第二級毒品案件，
    除經送觀察、勒戒後，認有繼續施用毒品之傾向，由本院裁
    定令入戒治處所施以強制戒治一年，並於九十年七月二十五
    日執行期滿出所外，由板橋地檢署檢察官向本院聲請簡易判
    決處刑，經本院以八十九年度板簡字第四二八號刑事簡易判
    決處有期徒刑六月，並得易科罰金確定，嗣於九十一年一月
    二十五日徒刑執行完畢出監；復於九十三年間因施用第一、
    二級毒品案件，經本院以九十三年度訴字第一九二八號刑事
    判決分別處有期徒刑八月、四月，定應執行有期徒刑十月，
    嗣經被告上訴後，由臺灣高等法院以九十四年度上訴字第一
    九一號刑事判決撤銷關於施用第一級毒品及定應執行部分，
    就被告施用第一級毒品部分判處有期徒刑十月確定。詎其猶
    不知悔改，竟仍分別基於施用第一級毒品海洛因及第二級毒
    品安非他命之概括犯意，自九十四年七月間某日起至同年九
    月十四日上午某時採尿前二十六小時、九十六小時內某時止
    ，在臺北縣板橋市○○路○段正泰二巷十五號二樓住處或同
    市友人住處，分別以香煙方式施用海洛因多次、以吸食器燒
    煙方式施用安非他命多次；嗣分別：(一)於同年八月十日晚上
    十時二十五分許，為警在臺北縣板橋市○○路○段二十八巷
    一０五號前查獲，並扣得海洛因二小包（共淨重０點三公克
    ，因鑑驗使用０點０一八公克，餘０點二八二公克）、安非
    他命七小包（共淨重十五點二公克，因鑑驗使用０點０二四
    公克，餘十五點一七六公克）、其所有並供施用毒品用之分
    裝鏟一支，且經警採集其尿液送驗，結果呈嗎啡及安非他命
    、甲基安非他命之陽性反應；(二)於同年九月十四日上午六時
    許，為警在桃園縣中壢市○○路○段三四０號查獲，經警採
    集其尿液送驗，結果呈嗎啡及安非他命、甲基安非他命之陽
    性反應，始查知上情。
二、案經臺北縣政府警察局海山分局報告板橋地檢署檢察官偵查
    起訴及臺北縣政府警察局新莊分局報告臺灣桃園地方法院檢
    察署檢察官偵查移送併案審理。
    理  由
一、上開事實，業據被告甲○○迭於警詢、偵查及本院訊問時自
    白不諱，且被告於前開時間採集之尿液經送驗，結果均呈嗎
    啡及安非他命、甲基安非他命之陽性反應乙節，此有台灣檢
    驗科技股份有限公司之濫用藥物尿液檢驗報告二份、臺北縣
    政府警察局海山分局毒品危害防制條例被移送者姓名暨代碼
    對照表、臺北縣政府警察局新莊分局偵辦煙毒、麻醉藥品案
    及移送人姓名及代碼對照表各乙份在卷可稽；且扣案之白粉
    二小包及透明結晶體七小包，經送鑑驗，其結果為：送驗白
    色粉末二小包，共淨重０點三公克，因鑑驗使用零點０一八
    公克，經以初步檢驗－ＥＩＡ酵素免疫分析法、確認檢驗－
    ＧＣ／ＭＳ氣相層析／質譜儀法，結果判定為海洛因陽性反
    應；及透明結晶體七小包，共淨重十五點二公克，因鑑驗使
    用０點０二四公克，經以上開方法鑑驗，結果判定為甲基安
    非他命陽性反應乙節，此有台灣檢驗科技股份有限公司濫用
    藥物檢驗報告二份（詳見本院卷第十六、十七頁）附卷可參
    ，並有扣案之分裝鏟一支可證，及現場照片、扣案物品照片
    在卷供參。故被告之自白核與事實相符，應堪予採信。是本
    件事證已臻明確，被告犯行洵堪認定，應予依法論科。
二、按施用毒品經觀察、勒戒或強制戒治執行完畢釋放後，五年
    內再施用毒品，應適用毒品危害防制條例第二十條第一、二
    項之規定，同條例第二十條第三項定有明文。經查，被告前
    於八十七年間因施用第二級毒品案件，經本院裁定送觀察、
    勒戒後，認無繼續施用毒品之傾向，由板橋地檢署檢察官以
    八十七年度偵字第一九六六四號不起訴處分、雲林地檢署檢
    察官以八十八年度偵緝字第二二二號不起訴處分確定；又於
    八十八年間因施用第二級毒品案件，除經送觀察、勒戒後，
    認有繼續施用毒品之傾向，由本院裁定令入戒治處所施以強
    制戒治一年，並於九十年七月二十五日執行期滿出所外，由
    板橋地檢署檢察官向本院聲請簡易判決處刑，經本院以八十
    九年度板簡字第四二八號刑事簡易判決處有期徒刑六月，並
    得易科罰金確定，嗣於九十一年一月二十五日徒刑執行完畢
    出監；復於九十三年間因施用第一、二級毒品案件，經本院
    以九十三年度訴字第一九二八號刑事判決分別處有期徒刑八
    月、四月，應執行有期徒刑十月，嗣經被告上訴後，由臺灣
    高等法院以九十四年度上訴字第一九一號刑事判決撤銷關於
    施用第一級毒品及定應執行部分，就被告施用第一級毒品部
    分判處有期徒刑十月確定在案，此有臺灣高等法院被告前案
    紀錄表及上開不起訴處分、判決書各乙份在卷可稽，則本件
    檢察官起訴被告施用第一、二級毒品，符合上開規定，合先
    敘明。又按海洛因、安非他命依毒品危害防制條例第二條第
    二項第一、二款之規定，分別係屬第一、二級毒品，故核被
    告所為，係犯毒品危害防制條例第十條第一項之施用第一級
    毒品罪及同條第二項之施用第二級毒品罪。又被告持有海洛
    因、安非他命係供己施用，則其持有之低度行為，為施用毒
    品之高度行為所吸收，均不另論罪。再被告分別多次施用海
    洛因、安非他命之行為，均時間緊接，觸犯構成要件相同之
    罪名，顯係基於概括犯意反覆為之，為連續犯，均應依刑法
    第五十六條之規定，以一罪論，並加重其刑。被告所犯上開
    二罪，犯意各別，行為互殊，應予分論併罰。末查，被告前
    於八十八年間因施用毒品案件，經本院以八十九年度板簡字
    第四二八號刑事簡易判決處有期徒刑六月，並得易科罰金確
    定，嗣於九十一年一月二十五日徒刑執行完畢出監在案，此
    有上開紀錄表可參，是其受有期徒刑之執行完畢後五年以內
    再犯本件有期徒刑以上之二罪，均為累犯，應依刑法第四十
    七條之規定，均加重其刑，並依法遞加之。爰審酌被告前有
    多次施用毒品之犯行，仍不知悔悟，故態復萌，再次施用毒
    品，無視於毒品對於自身健康之戕害及國家對於杜絕毒品犯
    罪之禁令，惟審酌被告犯後坦承犯行，態度尚佳，及施用毒
    品者均具有相當程度之生理成癮性及心理依賴性，戒除不易
    ，且犯罪心態與一般刑事犯罪之本質不同，非難性較低等一
    切情狀，分別量處如主文所示之刑，並定應執行之刑，以資
    懲儆。
三、扣案之海洛因二小包及安非他命七小包，業經鑑定屬實，已
    如前述，分別係毒品危害防制條例第二條第二項第一、二款
    之第一、二級毒品，均屬違禁物，不問屬於犯人與否，均應
    依毒品危害防制條例第十八條第一項前段之規定，併予諭知
    沒收銷燬之；另扣案之分裝鏟一支，係被告所有並供其施用
    毒品之工具，業據被告供承在卷，堪以認定，應依刑法第三
    十八條第一項第二款之規定，併予宣告沒收。
據上論斷，應依刑事訴訟法第二百九十九條第一項前段、第二百
七十三條之一第一項，毒品危害防制條例第十條第一項、第二項
、第十八條第一項前段，刑法第十一條前段、第五十六條、第四
十七條、第五十一條第五款、第三十八條第一項第二款，判決如
主文。
本案經檢察官朱學瑛到庭執行職務。
中　　華　　民　　國　　94　　年　  12　　月　　29　　日
　　　　　　　　　刑事第十四庭    法　官　饒金鳳
以上正本證明與原本無異。
如不服本判決，應於判決送達後十日內，向本院提出上訴狀。
                                　書記官　王春森
中　　華　　民　　國　　94　　年　　12　　月　　29　　日
附錄本案論罪科刑之法律條文：
毒品危害防制條例第十條：
施用第一級毒品者，處六月以上五年以下有期徒刑。
施用第二級毒品者，處三年以下有期徒刑。
